臺灣板橋地方法院刑事判決　　　　　　　　　　　　　九十二年度重訴字第三六號
　　公　訴　人　臺灣板橋地方法院檢察署檢察官
　　被　　　告　甲○○
　　　　　　　　李文娟　律師
　　　　　　　　蘇夏曦　律師
　　被　　　告　辛○○
　　被　　　告　乙○○
　　　　　　　　丁○○
　　右二人共同
右列被告因違反槍砲彈藥刀械管制條例等案件，經檢察官提起公訴（九十二年度偵字
第一六八九五號、第一八二六一號），本院判決如左：
    主      文
甲○○連續未經許可，販賣手槍，處有期徒刑拾年，併科罰金新臺幣佰萬元，罰金
如易服勞役，以罰金總額與陸個月之日數比例折算。扣案如附表一編號一、、
、、編號三〈不含於鑑定時經實際試射之子彈顆〉、編號四〈不含於鑑定時經
實際試射之子彈顆〉、〈不含於鑑定時經實際試射之子彈顆〉及如附表二所示
之物，均沒收。
辛○○連續幫助未經許可，販賣手槍，處有期徒刑陸年貳月，併科罰金新臺幣陸拾萬
元，罰金如易服勞役，以罰金總額與陸個月之日數比例折算，扣案如附表一編號一
、編號二及如附表二編號一、編號二所示之物，均沒收；又未經許可，持有可發射
子彈具有殺傷力之改造玩具手槍，處有期徒刑壹年肆月，併科罰金新臺幣貳拾萬元，
罰金如易服勞役，以罰金總額與陸個月之日數比例折算，扣案如附表一編號二、
、、、〈不含於鑑定時經實際試射之子彈壹顆〉所示之物，均沒收。應執行有
期徒刑柒年肆月，併科罰金新臺幣柒拾萬元，罰金如易服勞役，以罰金總額與陸個月
之日數比例折算，扣案如附表一編號一、編號二、、、、〈不含於鑑定
時經實際試射之子彈壹顆〉、及如附表二編號一、編號二所示之物，均沒收。
丁○○共同未經許可，持有手槍，處有期徒刑伍年貳月，併科罰金新臺幣貳拾萬元，
罰金如易服勞役，以罰金總額與陸個月之日數比例折算，扣案如附表一編號三〈不含
於鑑定時經實際試射之子彈顆〉所示之物，均沒收。
乙○○共同連續未經許可，持有手槍，處有期徒刑伍年拾月，併科罰金新臺幣肆拾萬
元，罰金如易服勞役，以罰金總額與陸個月之日數比例折算，扣案如附表一編號三〈
不含於鑑定時經實際試射之子彈顆〉、編號四〈不含於鑑定時經實際試射之子彈
顆〉、〈不含於鑑定時經實際試射之子彈顆〉所示之物，均沒收。
    事      實
一、甲○○因工作之故曾居住於菲律賓，故熟悉購買槍彈之管道，而其亦明知槍械、
    子彈均係行政院依懲治走私條例公告之管制進出口物品，且非經許可不得運輸、
    販賣及持有，詎其竟基於私運管制物品進口、運輸手槍、子彈及販賣手槍、子彈
    之概括犯意，先於（一）民國〈下同〉九十二年一月十四日搭機出境至菲律賓，
    數日後即至該國ＭＡＧＡＭＯ地區之ＳＭ百貨公司向不詳之人以新臺幣〈下若未
    標明幣別則同〉三萬元之代價販入西班牙ＬＡＮＭＡ廠製口徑九ＭＭ制式半自動
    手槍一支〈含彈匣二個〉及達姆子彈十六顆，並將之藏置於鐵製模具（係其以披
    索三萬元之代價，於菲律賓ＡＭＡＹ  ＴＡＮＺＣＡＶＤＡ  ＰＨ訂製）中，以
    避免在機場通關時遭查獲，嗣於九十二年二月十三日搭機而利用不知情之航空公
    司人員將該手槍及子彈私運入我國境。（二）九十二年四月八日搭機出境至菲律
    賓，數日後即至該國ＭＡＧＡＭＯ地區之ＳＭ百貨公司向不詳之人以四萬五千元
    之代價販入美國ＣＯＬＴ廠製一九一一Ａ一型口徑○．四五吋制式半自動手槍〈
    槍枝管制編號：0000000000〉及口徑○．四五吋子彈二百顆，並將之
    藏置於重複使用之前開鐵製模具中，以避免在機場通關時遭查獲，嗣於九十二年
    四月二十日搭機而利用不知情之航空公司人員將該手槍及子彈私運入我國境。（
    三）九十二年五月一日搭機出境至菲律賓，數日後即至該國ＭＡＧＡＭＯ地區之
    ＳＭ百貨公司向不詳之人以三萬五千元之代價販入奧地利ＧＬＯＣＫ廠製二三Ｃ
    型口徑○．四○吋制式半自動手槍〈槍枝管制編號：0000000000〉及
    口徑○．四○吋子彈三十顆，另以一萬八千元之代價販入韓國ＤＡＥＷＯＯ廠製
    ＤＰ五一型口徑九ＭＭ制式半自動手槍〈槍枝管制編號：0000000000
    〉一支及口徑九ＭＭ子彈二十六顆，並均將之藏置於重複使用之前開鐵製模具中
    ，以避免在機場通關時遭查獲，嗣於九十二年五月十八日搭機而利用不知情之航
    空公司人員將該手槍及子彈私運入我國境〈就子彈之數量，起訴書誤載總數為五
    十顆〉。（四）九十二年六月十四日搭機出境至菲律賓，數日後即至該國ＭＡＧ
    ＡＭＯ地區之ＳＭ百貨公司向不詳之人以三萬五千元之代價販入德國ＳＩＧ  Ｓ
    ＡＵＥＲ廠製Ｐ二二六型口徑九ＭＭ制式半自動手槍〈槍枝管制編號：0000
    000000〉及口徑九ＭＭ子彈一百顆，並將之藏置於重複使用之前開鐵製模
    具中，以避免在機場通關時遭查獲，嗣於九十二年六月十七日搭機而利用不知情
    之航空公司人員將該手槍及子彈私運入我國境。（五）九十二年七月二十六日搭
    機出境至菲律賓，數日後即至該國ＭＡＧＡＭＯ地區之ＳＭ百貨公司向不詳之人
    以二萬餘元之代價販入義大利ＢＥＲＥＴＴＡ廠製九二Ｆ  ＣＯＭＰＡＣＴ型口
    徑九ＭＭ制式半自動手槍〈槍枝管制編號：0000000000〉及口徑九Ｍ
    Ｍ子彈一百顆，並將之藏置於重複使用之前開鐵製模具中，以避免在機場通關時
    遭查獲，嗣於九十二年七月二十九日搭機而利用不知情之航空公司人員將該手槍
    及子彈私運入我國境〈起訴書將前開九十二年四月八日與九十二年五月一日出境
    所販入之手槍、子彈互為誤載〉，而甲○○於私運前開手槍、子彈入境後，即於
    臺北縣樹林市○○街五十一巷六弄二十三號地下室內，以其所有如附表一編號一
    所示之手提砂輪機一組，將該模具切開而取出手槍、子彈；嗣甲○○即透過基
    於幫助販賣手槍、子彈之概括犯意之辛○○，於（一）九十二年六月十一日二十
    一時許，經辛○○居間仲介，在臺北市○○區○○路三段一五七巷十三弄三十二
    之一號「鉅豐葬儀社」內，將其前開販入之西班牙ＬＡＮＭＡ廠製口徑九ＭＭ制
    式半自動手槍一支及達姆子彈十六顆，以二十萬元之代價賣予綽號「大維」之確
    實姓名、年籍不詳之人〈起訴書誤載為孔繁榮〉，而甲○○則支付辛○○佣金三
    萬元〈起訴書誤載為五萬元〉。（二）九十二年七月初某日下午，經辛○○居間
    仲介，在臺北市○○○路「林森之星」附近之「錢櫃ＫＴＶ」前，將其前開販入
    之德國ＳＩＧ  ＳＡＵＥＲ廠製Ｐ二二六型口徑九ＭＭ制式半自動手槍〈槍枝管
    制編號：0000000000〉及口徑九ＭＭ子彈一百顆，以二十五萬元之代
    價賣予綽號「小周」之確實姓名、年籍不詳之人，而甲○○則支付辛○○佣金五
    萬元，其間辛○○並曾以其所有如附表一編號二所示之行動電話手機作為仲介
    買賣手槍、子彈之聯絡工具。另緣乙○○、丁○○因回收廢油生意而與甲○○熟
    識，復因其父戊○○疑因廟務處理問題而與人滋生糾紛、致遭恐嚇，丁○○竟萌
    生未經許可，持有手槍、子彈而擁槍自重之犯意，另乙○○則基於未經許可，持
    有手槍、子彈而擁槍自重之概括犯意，乃於（一）九十二年四月二十日晚間〈起
    訴書誤繕為九十二年五月中旬〉，在臺北縣八里鄉長坑村楓林坑臨一之十三號後
    方，由甲○○將其前開販入之美國ＣＯＬＴ廠製一九一一Ａ一型口徑○．四五吋
    制式半自動手槍〈槍枝管制編號：0000000000〉及口徑○．四五吋子
    彈三十三顆，以二十五萬元之代價賣予丁○○，而丁○○復於同日將該手槍、子
    彈囑由乙○○將之置放於該處旁之豬舍內飼料袋下方，而丁○○、乙○○即基於
    共同之犯意聯絡而非法持有該手槍及子彈。（二）九十二年八月初某日，在臺北
    縣八里鄉長坑村楓林坑臨一之十三號後方，由甲○○將其前開販入之奧地利ＧＬ
    ＯＣＫ廠製二三Ｃ型口徑○．四○吋制式半自動手槍〈槍枝管制編號：0000
    000000〉及口徑○．四○吋子彈三十顆，以四十五萬元之代價賣予乙○○
    ，而由乙○○非法持有之。（三）九十二年八月中旬某日，在臺北縣八里鄉長坑
    村楓林坑臨一之十三號後方，由甲○○將其前開販入之義大利ＢＥＲＥＴＴＡ廠
    製九二Ｆ  ＣＯＭＰＡＣＴ型口徑九ＭＭ制式半自動手槍〈槍枝管制編號：00
    00000000〉及口徑九ＭＭ子彈十八顆，以十五萬元之代價賣予乙○○，
    而由乙○○非法持有之。另甲○○於九十二年五月下旬某日下午，將其前開販入
    之韓國ＤＡＥＷＯＯ廠製ＤＰ五一型口徑九ＭＭ制式半自動手槍〈槍枝管制編號
    ：0000000000〉一支及口徑九ＭＭ子彈二十六顆，藏放於臺北縣八里
    鄉長道坑二號橋邊斜坡大型蓄水桶旁樹下。另辛○○於九十二年八月初某日晚間
    ，在臺北縣新莊市西盛公園垃圾桶內，拾獲不詳之人所棄置之由仿ＢＥＲＥＴＴ
    Ａ廠八四型半自動手槍製造之玩具手槍加以改造而具殺傷力之改造手槍一支〈含
    彈匣一個〉（槍枝管制編號：0000000000）、一二ＧＡＵＧＥ霰彈十
    六顆、口徑九ＭＭ子彈四顆、口徑○．三八吋子彈二顆、土製子彈（具直徑約八
    ．八ＭＭ金屬彈頭）二顆後，將之置放於臺北縣新莊市○○街二十七巷一之一號
    而未經許可持有之。嗣經警循線查獲甲○○、辛○○、乙○○及丁○○（查獲時
    間、查扣物品等均詳如附表一所示）。
二、案經臺北市政府警察局大安分局移送臺灣板橋地方法院檢察署檢察官偵查起訴。
    理      由
一、按數同級法院管轄之案件相牽連者，得合併由其中一法院管轄；有左列情形之一
    者，為相牽連之案件：三、數人同時在同一處所各別犯罪者，刑事訴訟法第六條
    第一項、第七條第三款分別定有明文。查本件被告乙○○、丁○○之住居所均在
    臺北縣八里鄉，且公訴人認其購買手槍、子彈之地點亦均在臺北縣八里鄉，則依
    刑事訴訟法第五條第一項關於「土地管轄」之規定（案件由犯罪地或被告之住所
    、居所或所在地之法院管轄），固係由臺灣士林地方法院管轄；惟本件公訴人係
    認由被告甲○○出賣手槍、子彈予被告乙○○、丁○○，則被告甲○○與被告乙○○、丁○○顯有「數人同時在同一處所各別犯罪」之情形，而被告甲○○之住
    所地及本案繫屬時之所在地（臺灣臺北看守所），均屬本院之土地管轄範圍，本
    院就之自有管轄權，揆諸前開規定，本院因該相牽連案件之關係，就被告乙○○
    、丁○○亦均有管轄權，合先敘明。
二、訊據被告甲○○坦承因其曾居住於菲律賓，故熟悉購買槍彈之管道，嗣於前開時
    、地販入該等手槍、子彈並搭機而利用不知情之航空公司人員私運進口，且由被
    告辛○○居間仲介販賣予姓名不詳之人，或賣予被告丁○○、乙○○，或將之藏
    置等犯罪事實；又被告辛○○亦坦承於前揭時、地居間介紹被告甲○○將該等手
    槍、子彈分別賣予綽號「大維」及「小周」等確實姓名、年籍不詳之人而取得佣
    金，且另於前開時、地拾得該等具殺傷力之改造玩具手槍、子彈等情；而被告乙○○就其於前開時、地向被告甲○○購買該等手槍、子彈之犯罪事實亦供承不諱
    ；又被告丁○○亦坦承於前開地點向被告甲○○購買手槍、子彈一節，而僅辯稱
    伊係於九十二年七月七日之後始購買該手槍、子彈云云。
三、右開犯罪事實業據被告甲○○、辛○○、乙○○、丁○○於警詢、檢察官偵查及
    本院審理中為前開自白，且除被告丁○○所稱購槍時間與被告甲○○所供有所出
    入外，餘均互核相符；復有扣案如附表一編號一、、、、編號二、
    、、、、、編號三、編號四、所示之物足資佐證，而其中如附表一
    編號、、編號二、、、、、編號三、編號四、所示之槍枝、
    子彈，經內政部警政署刑事警察局為鑑定，認均具殺傷力（槍枝之製造國家、廠
    名及類別均詳如附表一所示），亦有內政部警政署刑事警察局九十二年十月十五
    日刑鑑字第00000000五○號、九十二年十一月十日刑鑑字第○九二○一
    七一三一一號、九十二年十一月二十七日刑鑑字第○九00000000號槍彈
    鑑定書各一份（見臺灣板橋地方法院檢察署九十二年度偵字第一六八九五號卷第
    二五九頁至第二六四頁及本院卷）、被告甲○○之入出境查詢結果表一紙〈內載
    被告甲○○先後於九十二年一月十四日、九十二年四月八日、九十二年五月一日
    、九十二年六月十四日、九十二年七月二十六日曾搭機出境，另於九十二年二月
    十三日、九十二年四月二十日、九十二年五月十八日、九十二年六月十七日、九
    十二年七月二十九日搭機入境〉（見本院卷）、查獲槍枝、子彈之現場照片四十
    二幀（見臺灣板橋地方法院檢察署九十二年度偵字第一六八九五號卷〈二〉第七
    十一頁至第七十八頁、臺灣板橋地方法院檢察署九十二年度偵字第一八二六一號
    卷第十三頁至第十八頁、臺北市政府警察局大安分局第00000000000
    號刑案偵查卷宗〈下簡稱警卷〉第一二八頁至第一三一頁、第一三三頁至第一三
    五頁）附卷足憑；至於被告丁○○固就其購買手槍、子彈之時間辯稱係九十二年
    七月七日之後，惟被告甲○○經本院提示入出境查詢結果表後，已迭為堅稱因該
    次係與友人同行，故深刻記憶其確於九十二年四月二十日入境後即將該手槍、子
    彈賣予被告丁○○，而衡諸被告甲○○就其所為前揭犯行均已供承不諱，則就該
    不影響其論罪科刑之細節核無故為誤指之必要；再者，被告丁○○於九十二年九
    月三日經警為初次詢問時已供稱：「（該把手槍係何人所有？）這把手槍是我有
    。」、「（該把扣案手槍及子彈來源為何？）這把槍是我於今年五月中旬〈詳細
    日期不清楚〉的晚上大約二十二時左右以二十五萬元的價格在豬寮後面，由一個
    綽號『阿斌』的男子拿該把槍及子彈前來賣給我的。」、「（你母親是於九十二
    年六月初始接獲恐嚇電話，但你於五月初即購買槍枝，請你解釋？）因為在年初
    的時候我就有聽我父親說過廟裡有糾紛。」（見警卷第四十一頁、第四十二頁）
    ，由上開供述以觀，亦足見被告丁○○嗣於本院所稱之購買手槍、子彈日期難認
    屬實，自應以被告甲○○所述為可採；另就被告乙○○、丁○○所述因其父戊○○疑因廟務處理問題與人有糾紛致遭恐嚇一節，業據證人戊○○、丙○○○〈戊○○之妻〉、庚○○〈戊○○之友人〉、己○○〈憲兵調查官〉於本院審理中結
    證屬實（見本院九十三年一月八日審判筆錄），且互核相符，並有檢舉書〈內載
    戊○○向法務部調查局檢舉竊佔廟產〉、臺北縣政府七一北府民二字第一九八七
    三二號函〈內載核發信徒名冊《內含戊○○》〉各一份足資佐證，是該情事尚非
    無據。
四、從而，本案事證已臻明確，被告甲○○、辛○○、乙○○、丁○○之犯行均洵堪
    認定，自應依法論科。
五、論罪、科刑：
（一）查槍械、子彈係行政院於九十年十一月二十一日公告之懲治走私條例公告管制
      物品項目及其數額甲、一之管制進出口物品，又槍砲彈藥刀械管制條例所規定
      之販賣行為，並不以販入之後復行賣出為要件，只須以營利為目的，販入或賣
      出有一於此，犯罪即屬既遂（參照最高法院八十年度台上字第二四七三號、七
      十五年度台上字第六九四一號刑事判決），是核被告甲○○所為，係犯懲治走
      私條例第二條第一項之私運管制物品進口罪、槍砲彈藥刀械管制條例第七條第
      一項之未經許可運輸手槍罪、未經許可販賣手槍罪、槍砲彈藥刀械管制條例第
      十二條第一項之未經許可運輸子彈罪、未經許可販賣子彈罪，其持有手槍、子
      彈之低度行為為其販賣之高度行為所吸收而不另論罪（公訴人認仍應論以槍砲
      彈藥刀械管制條例第七條第四項、第十二條第四項之罪，容有未洽）。被告甲○○利用不知情之航空公司人員私運管制物品（手槍、子彈）進口，應論以間
      接正犯。被告甲○○先後多次犯行，時間緊接、方法相同、觸犯構成要件相同
      之罪名，顯係基於概括之犯意為之，為連續犯，應各依刑法第五十六條之規定
      論以一罪，並依法加重其刑（法定刑為死刑、無期徒刑部分依法不得加重）。
      被告甲○○一運送行為觸犯私運管制物品進口罪、未經許可運輸手槍罪、未經
      許可運輸子彈罪，有想像競合犯之關係，應依刑法第五十五條之規定，從一重
      之連續未經許可運輸手槍罪論處，而被告甲○○一販賣行為觸犯未經許可販賣
      手槍罪及未經許可販賣子彈罪，亦為想像競合犯，應依刑法第五十五條之規定
      ，從一重之連續未經許可販賣手槍罪論處。被告甲○○所犯上開連續未經許可
      運輸手槍罪與連續未經許可販賣手槍罪之二罪間，有方法、結果之牽連關係，
      為牽連犯（參照最高法院七十三年台覆字第一七號判例），應依刑法第五十五
      條之規定，從一情節較重之連續未經許可販賣手槍罪論處。
（二）核被告辛○○所為，係犯刑法第三十條第一項、槍砲彈藥刀械管制條例第七條
      第一項、第十二條第一項之幫助未經許可販賣手槍罪、幫助未經許可販賣子彈
      罪、槍砲彈藥刀械管制條例第十一條第四項之未經許可持有改造玩具手槍罪、
      槍砲彈藥刀械管制條例第十二條第四項之未經許可持有子彈罪。被告辛○○先
      後二次幫助未經許可販賣手槍、幫助未經許可販賣子彈犯行，時間緊接、方法
      相同、觸犯構成要件相同之罪名，顯係基於概括之犯意為之，係連續犯，應依
      刑法第五十六條之規定各論以一罪，並依法加重其刑（法定刑為死刑、無期徒
      刑部分依法不得加重）。被告辛○○一行為觸犯連續幫助未經許可販賣手槍罪
      、連續幫助未經許可販賣子彈罪之二罪間，為想像競合犯，應依刑法第五十五
      條之規定，從一重之連續幫助未經許可販賣手槍罪論處。被告辛○○幫助被告
      甲○○犯罪，為從犯，爰依刑法第三十條第二項之規定，按正犯之刑減輕之。
      就加重、減輕其刑部分，並依刑法第七十一條第一項之規定，先加後減之。被
      告辛○○一行為觸犯未經許可持有改造玩具手槍罪、未經許可持有子彈罪之二
      罪間，為想像競合犯，應依刑法第五十五條之規定，從一重之未經許可持有改
      造玩具手槍罪論處。被告辛○○所犯前揭幫助未經許可販賣手槍罪及未經許可
      持有改造玩具手槍罪之二罪間，犯意各別，行為互殊，觸犯構成件要相異之罪
      名，自應分論併罰。
（三）核被告丁○○、乙○○所為，均係犯槍砲彈藥刀械管制條例第七條第四項之未
      經許可持有手槍罪、槍砲彈藥刀械管制條例第十二條第四項之未經許可持有子
      彈罪。被告丁○○、乙○○就未經許可持有前開美國ＣＯＬＴ廠製一九一一Ａ
      一型口徑○．四五吋制式半自動手槍及口徑○．四五吋子彈之犯行，有犯意聯
      絡及行為分擔，應論以共同正犯。被告乙○○先後未經許可持有手槍、子彈，
      時間緊接、方法相同、觸犯構成要件相同之罪名，顯係基於概括之犯意為之，
      係連續犯（參照最高法院八十一年度台上字第六四五八號刑事判決、刑事法律
      問題研究第十輯第六十八頁至第七十頁），應各依刑法第五十六條之規定論以
      一罪，並依法加重其刑，又被告丁○○、乙○○各係一行為分別觸犯上開二罪
      名，為想像競合犯，應依刑法第五十五條之規定，從一重之未經許可持有手槍
      罪論處（公訴人認二罪有重度行為吸收輕度行為之吸收關係，容有未洽）；又
      刑法第五十九條之酌量減輕其刑，必須犯罪另有特殊之原因與環境等等，在客
      觀上足以引起一般同情，認為即予宣告法定低度刑期尤嫌過重者，始有其適用
      （參照最高法院四十五年台上字第一一六五號判例），被告乙○○、丁○○雖
      因其父曾遭恐嚇，惟不循合法管道謀求解決，卻圖謀「以暴制暴」而擁槍自重
      ，且考量其槍枝、子彈之類別及數量，難認在客觀上足以引起一般同情，認為
      即予宣告法定低度刑期尤嫌過重者，是選任辯護人所為此一請求即有未洽，爰
      均不依刑法第五十九條之規定減輕其刑。
（四）按犯槍砲彈藥刀械管制條例之罪，於偵查或審判中自白，並供述全部槍砲、彈
      藥、刀械之來源及去向，因而查獲或因而防止重大危害治安事件之發生者，減
      輕或免除其刑，槍砲彈藥刀械管制條例第十八條第四項前段固定有明文；惟所
      謂查獲，係指依其自白，查獲槍砲、彈藥、刀械之來源及去向而言，不包括自
      己持有被查獲之情形在內（參照最高法院九十二年度台上字第五五二四號刑事
      判決、九十年度台上字第三五六一號刑事判決），是被告丁○○、乙○○雖於
      偵查及審判中自白前開犯行，且供述渠等持有之手槍、子彈係向被告甲○○購
      入，揆諸前開說明，並不符合槍砲彈藥刀械管制條例第十八條第四項前段得減
      輕或免除其刑之規定；又被告甲○○、辛○○雖於偵查及審判中自白前開未經
      許可販賣、幫助未經許可販賣手槍、子彈之犯行，惟渠等就賣予綽號「大維」
      、「小周」部分，並未因而查獲，亦不符合上開得減輕或免除其刑之規定；另
      被告辛○○於偵查、審判中就其未經許可，持有可發射子彈具有殺傷力之改造
      玩具手槍及子彈一節固已自白，然此係其持有被查獲，自亦不得依槍砲彈藥刀
      械管制條例第十八條第四項前段之規定減輕或免除其刑，是被告甲○○、辛○○、乙○○、丁○○之選任辯護人所稱應適用該規定減輕或免除其刑云云於法
      難認有據；次按自首以對於未發覺之罪投案而受裁判為要件，如案已發覺，則
      被告縱有陳述自己犯罪之事實，亦祇可謂為自白，不能認為自首。而連續犯依
      刑法第五十六條規定既以一罪論，則連續犯罪之一部經發覺後，被告再行供出
      他部，仍為自白，而非自首（參照最高法院二十六年上字第四八四號判例、八
      十四年度台上字第五五五三號刑事判決），被告甲○○之選任辯護人固為其辯
      護稱：就如附表一編號一所示之韓國ＤＡＷＯＯ廠製ＤＰ五一型口徑九ＭＭ
      制式半自動手槍及子彈部分，被告甲○○於警方未發覺前即已據實供述，故應
      符合自首之要件云云；然被告甲○○所為本案犯行，經警獲報循線偵悉，雖被
      告甲○○於警詢中供述不諱，嗣偕同警員起獲前開手槍、子彈，但此均屬為警
      發覺其連續犯罪行為後之自白，自不符合刑法第六十二條前段關於自首之規定
      ，是該一辯詞於法亦有未合。
（五）爰審酌被告甲○○、辛○○無視手槍、子彈運入國境、賣予他人後就國內治安
      、個人生命、身體安全可能造成之危害，猶貪圖一己之私利而為本案犯行，又
      辛○○未經許可持有改造槍枝之情節，另被告乙○○、丁○○雖因其父曾遭恐
      嚇，惟不循合法管道謀求解決，卻圖謀「以暴制暴」而擁槍自重及本案槍枝、
      子彈之數量暨渠等之品行、智識程度、犯罪後之態度等一切情狀，各量處如主
      文所示之刑，就所宣告之罰金刑，並依罰金總額與六個月之日數比例折算，且
      就被告辛○○所宣告之刑，並定其應執行刑，就罰金刑部分並依罰金總額與六
      個月之日數比例折算。
六、沒收：
（一）扣案如附表一編號一、所示之物，係供被告甲○○為本案犯罪所用之物，
      且係被告甲○○所有，業據其供明無訛，爰依刑法第三十八條第一項第二款之
      規定，對被告甲○○宣告沒收；又扣案如附表編號一、、編號三〈不含於
      鑑定時經實際試射之子彈三顆〉、編號四〈不含於鑑定時經實際試射之子彈
      三顆〉、〈不含於鑑定時經實際試射之子彈三顆〉及附表二所示之物（雖未
      扣案，但未能證明業已滅失），係違禁物，應依刑法第三十八條第一項第一款
      之規定對被告甲○○宣告沒收；至於供被告甲○○為本案犯罪所用之模具上蓋
      一個，被告甲○○供稱已丟棄，且經警搜尋無著（見臺灣板橋地方法院檢察署
      九十二年度偵字第一六八九五號卷〈二〉第六十九頁之臺北市政府警察局大安
      分局扣押物品目錄表），足認業已滅失，爰不予宣告沒收。
（二）扣案如附表一編號一、編號二、、、、〈不含於鑑定時經實際試
      射之子彈一顆〉及如附表二編號一、編號二所示之物（雖未扣案，但未能證明
      業已滅失），係違禁物，應依刑法第三十八條第一項第一款之規定對被告辛○○宣告沒收，另扣案如附表一編號二所示之物，係供被告辛○○為本案犯罪
      （幫助未經許可販賣手槍、子彈）所用之物，且係其所有，業據其供明無誤，
      爰依刑法第三十八條第一項第二款之規定對被告辛○○宣告沒收。
（三）扣案如附表一編號三〈不含於鑑定時經實際試射之子彈三顆〉所示之物，係違
      禁物，應依刑法第三十八條第一項第一款之規定對被告丁○○宣告沒收。
（四）扣案如附表一編號三〈不含於鑑定時經實際試射之子彈三顆〉、編號四〈不
      含於鑑定時經實際試射之子彈三顆〉、〈不含於鑑定時經實際試射之子彈三
      顆〉所示之物，係違禁物，應依刑法第三十八條第一項第一款之規定對被告乙○○宣告沒收。
（五）至於如附表一所示經被告甲○○、乙○○、丁○○所試射擊發暨於鑑定時經實
      際試射擊發之子彈，已不具殺傷力而失其子彈之效用，非屬違禁物，故均不予
      宣告沒收；另扣案如附表一編號一、、編號二、所示之物，尚乏積極
      證據足認與沒收之規定相符（理由詳如附表一之備註欄所載），故均不予宣告
      沒收。
七、不另為無罪之諭知部分：
（一）公訴人另認被告辛○○持有改造手槍半成品（即如附表一編號二所示之物）
      ，因認被告辛○○涉犯槍砲彈藥刀械管制條例第十三條第四項之非法持有槍砲
      之主要零件罪嫌。
（二）惟按槍砲彈藥刀械管制條例第四條第一項第一款規定：「槍砲：指火砲、肩射
      武器、機關槍、衝鋒槍、卡柄槍、自動步槍、普通步槍、馬槍、手槍、鋼筆槍
      、瓦斯槍、麻醉槍、獵槍、空氣槍、魚槍、改造模型槍及其他可發射金屬或子
      彈具有殺傷力之各式槍砲」；又槍砲彈藥刀械管制條例第四條第二項規定：「
      前項第一款、第二款槍砲、彈藥，包括其主要組成零件。但無法供組成槍砲、
      彈藥之用者，不在此限」，則揆諸前開法條規定，足知槍砲彈藥刀械管制條例
      所管制之槍枝要件有二：其一須可發射金屬或子彈；其二須具殺傷力。是縱令
      原廠製造之制式槍枝因故無法發射，或改造槍枝雖可發射而不具殺傷力，均因
      不符構成要件，而無法以槍砲彈藥刀械管制條例第四條第一項第一款之管制槍
      枝論處，於此始行判斷是否屬於槍砲彈藥刀械管制條例第四條第二項公告管制
      之槍枝主要組成零件，此乃槍砲彈藥刀械管制條例第四條第二項為防止不法之
      徒利用化整為零，逃避法律制裁之立法目的。換言之，主要組成零件之管制範
      圍，應以該零件自始即供製造管制槍枝使用，且為主要部分者為限；反之，如
      自始即僅供組成玩具槍使用者，要無追訴餘地。否則，以現今科技，目前充斥
      社會之類似真槍玩具槍，無論外觀、材質及其零件、構造等，幾與真槍相仿，
      其零件如不予排除管制，縱令不具殺傷力或無發射功能，持有者仍有觸犯「槍
      砲彈藥刀械管制條例」之虞，如其因而必須面臨刑罰制裁，或發生輕罪重罰結
      果，恐有過於嚴苛之譏，應非立法原意。
（三）經查：扣案如附表一編號二所示之物，經內政部警政署刑事警察局為鑑定，
      鑑定結果為：「認係仿ＢＥＲＥＴＴＡ廠八四型半自動手槍製造之玩具手槍，
      經檢視，欠缺槍管、扳機、保險．．．等物，無法供發射彈丸使用，認不具殺
      傷力。」（見本院卷附之內政部警政署刑事警察局九十二年十一月十日刑鑑字
      第○九二0000000號槍彈鑑定書），是該扣案物並非制式槍枝之零件已
      明；再者，復無從證明該零件（槍身）自始即供製造管制槍枝使用而屬槍砲彈
      藥刀械管制條例第四條第二項所規範者。從而，公訴人所認容有未洽，此部分
      之犯行自難認定，惟此部分如成立犯罪，與前開論罪科刑之犯罪事實（非法持
      有改造玩具手槍、子彈）有想像競合犯之裁判上一罪關係，故不另為無罪之諭
      知。
據上論斷，應依刑事訴訟法第二百九十九條第一項前段，懲治走私條例第二條第一項
，槍砲彈藥刀械管制條例第七條第一項、第四項、第十一條第四項、第十二條第一項
、第四項，刑法第十一條前段、第二十八條、第三十條、第五十六條、第五十五條、
第五十一條第五款、第七款、第四十二條第三項、第三十八條第一項第一款、第二款
，判決如主文。
本案經檢察官楊仲農到庭執行職務。
中      華      民      國    九十三    年      二      月    二十六    日
                                      臺灣板橋地方法院刑事第十五庭
                                          審判長法  官  王  屏  夏
                        法  官  王  偉  光
                                                法  官  陳  鴻  清
右正本證明與原本無異。
如不服本判決，應於判決送達後十日內，向本院提出上訴狀。
                                                書記官  林   蔚 然
中      華      民      國    九十三    年      二      月    二十七    日
附錄本案論罪科刑法條全文：
槍砲彈藥刀械管制條例第七條：
未經許可，製造、販賣或運輸火砲、肩射武器、機關槍、衝鋒槍、卡柄槍、自動步槍
、普通步槍、馬槍、手槍或各類砲彈、炸彈、爆裂物者，處死刑、無期徒刑或七年以
上有期徒刑；處徒刑者，併科新臺幣三千萬元以下罰金。
未經許可，轉讓、出租或出借前項所列槍砲、彈藥者，處無期徒刑或五年以上有期徒
刑，併科新臺幣一千萬元以下罰金。
意圖供自己或他人犯罪之用，而犯前二項之罪者，處死刑或無期徒刑；處徒刑者，併
科新臺幣五千萬元以下罰金。
未經許可，持有、寄藏或意圖販賣而陳列第一項所列槍砲、彈藥者，處五年以上有期
徒刑，併科新臺幣一千萬元以下罰金。
第一項至第三項之未遂犯罰之。
槍砲彈藥刀械管制條例第十一條：
未經許可，製造、販賣或運輸第四條第一項第一款所稱其他可發射金屬或子彈具有殺
傷力之各式槍砲者，處五年以上有期徒刑，併科新臺幣一千萬元以下罰金。
未經許可，轉讓、出租或出借前項所列槍砲者，處三年以上十年以下有期徒刑，併科
新臺幣七百萬元以下罰金。
意圖供自己或他人犯罪之用，而犯前二項之罪者，處無期徒刑或七年以上有期徒刑，
併科新臺幣一千萬元以下罰金。
未經許可，持有、寄藏或意圖販賣而陳列第一項所列槍砲者，處一年以上七年以下有
期徒刑，併科新臺幣七百萬元以下罰金。
第一項至第三項之未遂犯罰之。
槍砲彈藥刀械管制條例第十二條：
未經許可，製造、販賣或運輸子彈者，處一年以上七年以下有期徒刑，併科新臺幣五
百萬元以下罰金。
未經許可，轉讓、出租或出借子彈者，處六月以上五年以下有期徒刑，併科新臺幣三
百萬元以下罰金。
意圖供自己或他人犯罪之用，而犯前二項之罪者，處三年以上十年以下有期徒刑，併
科新臺幣七百萬元以下罰金。
未經許可，持有、寄藏或意圖販賣而陳列子彈者，處五年以下有期徒刑，併科新臺幣
三百萬元以下罰金。
第一項至第三項之未遂犯罰之。
懲治走私條例第二條：
私運管制物品進口、出口逾公告數額者，處七年以下有期徒刑，得併科新臺幣三百萬
元以下罰金。
以犯前項之罪為常業者，處三年以上十年以下有期徒刑，得併科新臺幣五百萬元以下
罰金。
第一項之未遂犯罰之。
第一項所稱管制物品及其數額，由行政院公告之。
附表一：
┌──┬───┬──────────┬────────┬────────┐
│編號│被  告│查獲、搜索時間及地點│查  扣  物  品  │備          註  │
├──┼───┼──────────┼────────┼────────┤
│ 一 │甲○○│九十二年九月三日十五│                │                │
│    │      │時三十一分許，於臺北│                │                │
│    │      │縣永和市○○路四二七│                │                │
│    │      │號前經警拘獲。      │                │                │
│    │      ├──────────┼────────┼────────┤
│    │      │九十二年九月三日二十│行動電話手機（│甲○○所有，但與│
│    │      │三時許，於臺北縣樹林│  廠牌、門號：三│本案犯行無涉。  │
│    │      │市○○街五十一巷六弄│  星、○九八二○│                │
│    │      │二十三號二樓及地下停│  八五六七八〈門│                │
│    │      │車場。              │  號內建，故無Ｓ│                │
│    │      │                    │  ＩＭ卡〉）壹支│                │
│    │      │                    │  。            │                │
│    │      │                    ├────────┼────────┤
│    │      │                    │模具底座鐵板壹│甲○○所有供私運│
│    │      │                    │  塊。          │槍枝、子彈入境使│
│    │      │                    │                │用。            │
│    │      ├──────────┼────────┼────────┤
│    │      │九十二年九月九日十六│韓國ＤＡＷＯＯ│經內政部警政署刑│
│    │      │時許，於臺北縣八里鄉│  廠製ＤＰ五一型│事警察局鑑定，認│
│    │      │長坑村長道坑二號橋邊│  口徑九ＭＭ制式│均具殺傷力（見臺│
│    │      │斜坡蓄水桶旁之樹下。│  半自動手槍〈含│灣板橋地方法院檢│
│    │      │                    │  彈匣壹個〉（槍│察署九十二年度偵│
│    │      │                    │  枝管制編號：一│字第一六八九五號│
│    │      │                    │  0000000│卷〈二〉第二五九│
│    │      │                    │  六六）壹支、口│頁至第二六四頁之│
│    │      │                    │  徑九ＭＭ子彈貳│內政部警政署刑事│
│    │      │                    │  拾陸顆。      │警察局九十二年十│
│    │      │                    │                │月十五日刑鑑字第│
│    │      │                    │                │00000000│
│    │      │                    │                │五○號槍彈鑑定書│
│    │  │                    │                │）。            │
│    │      │                    ├────────┼────────┤
│    │      │                    │手套個      │非甲○○所有且與│
│    │      │                    │                │與本案相涉之物。│
│    │      ├──────────┼────────┼────────┤
│    │      │九十二年九月十日十二│手提砂輪機（廠│甲○○所有，供切│
│    │      │時許，於臺北縣中和市│  牌、型號：ＨＩ│開裝槍枝、子彈之│
│    │      │中山路二段四三三號。│  ＴＡＣＨＩ、Ｍ│模具。          │
│    │      │                    │  ４０３３５１）│                │
│    │      │                    │  壹組。        │                │
│    │      ├──────────┼────────┼────────┤
│    │      │警方獲報於九十二年九│德國ＳＩＧ  Ｓ│經內政部警政署刑│
│    │      │月二十二日十六時十五│  ＡＵＥＲ廠製Ｐ│事警察局鑑定，認│
│    │      │分許，在臺北市大安公│  二二六型口徑九│均具殺傷力（見本│
│    │      │園音樂臺旁編號六十號│  ＭＭ制式半自動│院卷附之內政部警│
│    │      │公廁之男用殘障廁所之│  手槍〈含彈匣貳│政署刑事警察局九│
│    │      │水箱內。            │  個〉（槍枝管制│十二年十一月二十│
│    │      │                    │  編號：一一○二│七日刑鑑字第○九│
│    │      │                    │  一五一一五○）│00000000│
│    │      │                    │  壹支、口徑九Ｍ│號槍彈鑑定書），│
│    │      │                    │  Ｍ子彈肆顆。  │又被告甲○○於販│
│    │      │                    │                │入該等槍枝、子彈│
│    │      │                    │                │而賣出前，曾於臺│
│    │      │                    │                │北縣五股鄉○○路│
│    │      │                    │                │一九六號之四試射│
│    │      │                    │                │擊發子彈壹顆。  │
├──┼───┼──────────┼────────┼────────┤
│ 二 │辛○○│九十二年九月三日十六│由仿ＢＥＲＥＴ│經內政部警政署刑│
│    │      │時五十分許，於臺北縣│  ＴＡ廠八四型半│事警察局鑑定，認│
│    │      │新莊市○○街二十七巷│  自動手槍製造之│均具殺傷力（見本│
│    │      │一之一號經警拘獲，並│  玩具手槍改造之│院卷附之內政部警│
│    │      │執行搜索。          │  手槍〈含彈匣壹│政署刑事警察局九│
│    │      │                    │  個〉（槍枝管制│十二年十一月十日│
│    │      │                    │  編號：一一○二│刑鑑字第○九二○│
│    │      │                    │  一五一二三七）│一七一三一一號槍│
│    │      │                    │  壹支。        │彈鑑定書），編號│
│    │      │                    ├────────┤之土製子彈於鑑│
│    │      │                    │一二ＧＡＵＧＥ│定時經實際試射擊│
│    │      │                    │  霰彈拾陸顆。  │發子彈壹顆。    │
│    │      │                    ├────────┤                │
│    │      │                    │口徑九ＭＭ子彈│                │
│    │      │                    │  肆顆          │                │
│    │      │                    ├────────┤                │
│    │      │                    │口徑○．三八吋│                │
│    │      │                    │  子彈貳顆      │                │
│    │      │                    │                │                │
│    │      │                    ├────────┤                │
│    │      │                    │土製子彈（具直│                │
│    │      │                    │  徑約八．八ＭＭ│                │
│    │      │                    │  金屬彈頭）貳顆│                │
│    │      │                    │  。            │                │
│    │      │                    ├────────┼────────┤
│    │      │                    │仿ＢＥＲＥＴＴ│經內政部警政署刑│
│    │      │                    │  Ａ廠半自動手槍│事警察局鑑定，認│
│  │      │                    │  製造之玩具手槍│均不具殺傷力（見│
│    │      │                    │  〈欠缺槍管、扳│本院卷附之內政部│
│    │      │                    │  機、保險等物〉│警政署刑事警察局│
│    │      │                    │  。            │九十二年十一月十│
│    │      │                    │                │日刑鑑字第○九二│
│    │      │                    ├────────┤0000000號│
│    │      │                    │玩具金屬彈殼壹│槍彈鑑定書）。  │
│    │      │                    │  顆。          │                │
│    │      │                    ├────────┼────────┤
│    │      │                    │行動電話手機〈│辛○○所有，曾供│
│    │      │                    │  廠牌、門號：Ｍ│本案幫助未經許可│
│    │      │                    │  ＯＴＯＲＯＬＡ│販賣槍枝、子彈使│
│    │      │                    │  、○九三○七二│用。            │
│    │      │                    │一五二五〉壹支│                │
│    │      │                    │  〈含ＳＩＭ卡壹│                │
│    │      │                    │  枚、電池壹個〉│                │
│    │      │                    │  。            │                │
│    │      │                    │                │                │
│    │      │                    ├────────┼────────┤
│    │      │                    │行動電話手機〈│辛○○所有，但與│
│    │      │                    │  廠牌、門號：Ｎ│本案犯行無涉。  │
│    │      │                    │  ＯＫＩＡ、○九│                │
│    │      │                    │  0000000│                │
│    │      │                    │  四〉壹支〈含Ｓ│                │
│    │      │                    │  ＩＭ卡壹枚、電│                │
│    │      │                    │  池壹個〉。    │                │
├──┼───┼──────────┼────────┼────────┤
│ 三 │丁○○│九十二年九月三日十七│                │                │
│    │      │時許，於臺北縣八里鄉│                │                │
│    │      │米（起訴書誤繕為八）│                │                │
│    │      │倉村龍米路二段十一號│                │                │
│    │      │經警拘獲。          │                │                │
│    │      ├──────────┼────────┼────────┤
│    │      │九十二年九月三日十七│  美國ＣＯＬＴ廠│經內政部警政署刑│
│    │      │時二十分許，在臺北縣│  製一九一一Ａ一│事警察局鑑定，認│
│    │      │八里鄉長坑村楓林坑臨│  型口徑○．四五│均具殺傷力（見本│
│    │      │一之十三號旁豬舍之放│  吋之制式半自動│院卷附之內政部警│
│    │      │置飼料處。          │  手槍〈含彈匣貳│政署刑事警察局九│
│    │      │                    │  個〉（槍枝管制│十二年十一月十日│
│    │      │                    │  編號：一一○二│刑鑑字第○九二○│
│    │      ││  一五一二三四）│一七一三一一號槍│
│    │      │                    │  壹支、口徑○．│彈鑑定書）；於購│
│    │      │                    │  四五吋子彈拾│入後，丁○○曾試│
│    │      │                    │  壹顆。        │射擊發子彈貳顆，│
│    │      │                    │                │故剩餘拾壹顆；│
│    │      │                    │                │又於鑑定時經實際│
│    │      │                    │                │試射擊發子彈顆│
│    │      │                    │                │。              │
├──┼───┼──────────┼────────┼────────┤
│ 四 │乙○○│九十二年九月三日十七│奧地利ＧＬＯＣ│經內政部警政署刑│
│    │      │時許，於臺北縣八里鄉│  Ｋ廠製二三Ｃ型│事警察局鑑定，認│
│    │      │長坑村長坑口四十六號│  口徑○．四○吋│均具殺傷力（見本│
│    │      │前經警拘獲，於其所著│  制式半自動手槍│院卷附之內政部警│
│    │      │長褲口袋。          │  〈含彈匣個〉│政署刑事警察局九│
│    │      │                    │  （槍枝管制編號│十二年十一月十日│
│    │      │                    │  ：一一○二一五│刑鑑字第○九二○│
│    │      │                    │  一二三五）、口│一七一三一一號槍│
│    │      │                    │  徑○．四○吋子│彈鑑定書）；於購│
│    │      │                    │  彈貳拾捌顆。  │入後，乙○○曾試│
│    │      │                    │                │射擊發子彈貳顆，│
│    │      │                    │                │故剩餘貳拾捌顆；│
│    │      │                    │                │又於鑑定時經實際│
│    │      │                    │                │試射擊發子彈顆│
│    │      │                    │                │。              │
│    │      ├──────────┼────────┼────────┤
│    │      │九十二年九月三日十八│義大利ＢＥＲＥ│經內政部警政署刑│
│    │      │時許，於臺北縣八里鄉│  ＴＴＡ廠製九二│事警察局鑑定，認│
│    │      │長坑村楓林坑臨一之十│  Ｆ  ＣＯＭＰＡ│均具殺傷力（見本│
│    │      │三號二樓房間書桌抽屜│  ＣＴ型口徑九Ｍ│院卷附之內政部警│
│    │      │。                  │  Ｍ制式半自動手│政署刑事警察局九│
│    │      │                    │  槍〈含彈匣貳個│十二年十一月十日│
│    │      │                    │  〉（槍枝管制編│刑鑑字第○九二○│
│    │      │                    │  號：一一○二一│一七一三一一號槍│
│    │      │                    │  五一二三六）壹│彈鑑定書）；於購│
│    │      │                    │  支、口徑九ＭＭ│入後，乙○○曾試│
│    │      │                    │  子彈拾陸顆（起│射擊發子彈貳顆，│
│    │      │                    │  訴書繕為拾伍顆│故剩餘拾陸顆；又│
│    │      │                    │  ）。          │於鑑定時經實際試│
│    │      │                    │                │射擊發子彈顆。│
└──┴───┴──────────┴────────┴────────┘
附表二：
┌──┬──────────────┬─────────────────┐
│編號│名                稱        │   備                       註    │
├──┼──────────────┼─────────────────┤
│ 一 │西班牙ＬＡＮＭＡ廠製口徑九Ｍ│   未扣案，但未能證明業已滅失。   │
│    │Ｍ制式半自動手槍壹支〈含彈匣│                                  │
│    │貳個〉、達姆子彈拾陸顆。    │                                  │
├──┼──────────────┼─────────────────┤
│ 二 │連同德國ＳＩＧ  ＳＡＵＥＲ廠│   未扣案，但未能證明業已滅失。   │
│    │製Ｐ二二六型口徑九ＭＭ制式半│                                  │
│    │自動手槍販入之口徑九ＭＭ子彈│                                  │
│    │玖拾伍顆。                  │                                  │
├──┼──────────────┼─────────────────┤
│ 三 │連同美國ＣＯＬＴ廠製一九一一│   未扣案，但未能證明業已滅失。   │
│    │Ａ一型口徑○．四五吋制式半自│                                  │
│    │自動手槍販入之口徑○．四五吋│                                  │
│    │子彈壹佰陸拾柒顆。          │                                  │
├──┼──────────────┼─────────────────┤
│ 四 │連同義大利ＢＥＲＥＴＴＡ廠製│   未扣案，但未能證明業已滅失。   │
│    │九二Ｆ  ＣＯＭＰＡＣＴ型口徑│                                  │
│    │九ＭＭ半自動手槍販入之口徑九│                                  │
│    │ＭＭ子彈捌拾貳顆。          │                                  │
└──┴──────────────┴─────────────────┘
